# 同一项固定资产连续进行售后回租的账务处理问题

提问人：gwt317 时间：2017-01-08 18:11:23
陈老师，您好，我想请教您个问题，同一项固定资产做了两次售后回租业务，第一次与第二次连续。会计处理是沿用最初的固定资产账面价值做清理，还是用第一次结束后的固定资产净值做清理？在这个问题上一直没有找到答案，希望老师指点迷津

回答人：chenyiwei
你直接将售后回租构成的融资租赁交易按照资产抵押借款进行会计处理即可，就没有你说的问题了，注意在附注中要将该固定资产披露为所有权受到限制的资产。